臺灣彰化地方法院刑事判決
111年度訴字第1120號
公  訴  人  臺灣彰化地方檢察署檢察官
被      告  陳明哲


上列被告因違反毒品危害防制條例案件，經檢察官提起公訴（11
1年度毒偵字第1433號），被告於本院審理時，就被訴事實為有
罪之陳述，本院裁定改進行簡式審判程序，並判決如下：
    主    文
陳明哲施用第一級毒品，處有期徒刑捌月。
    犯罪事實及理由
一、本案犯罪事實及證據，除補充「被告於本院準備程序之自白
    」作為證據外，其餘均引用如附件臺灣彰化地方檢察署檢察
    官起訴書之記載。
二、論罪科刑
    ㈠核被告所為，係犯毒品危害防制條例第10條第1項之施用第
      一級毒品罪及同條第2項之施用第二級毒品罪。被告同時
      施用第一級毒品及第二級毒品，係以一行為同時觸犯上開
      2罪名，為想像競合犯，應依刑法第55條之規定，從一重
      之施用第一級毒品罪處斷。
　　㈡被告有如起訴書犯罪事實欄所載之犯罪科刑及執行完畢情
      形，業經偵查檢察官提出刑案查註記錄表附卷可佐，復經
      公訴檢察官於本院審理期日時援引臺灣高等法院被告前案
      紀錄表為證，並主張：被告於前案執行完畢後，5年內再
      犯本案，且所犯均為施用毒品案件，足證被告對於刑罰反
      應力薄弱等語，可認檢察官已就本案構成累犯具體指出證
      明方法，並就應予加重其刑之理由為具體說明。是以，被
      告受有期徒刑之執行完畢，5年以內故意再犯有期徒刑以
      上之罪，為累犯。參酌司法院釋字第775號解釋意旨，衡
      酌被告於上開前案執行完畢後再犯本案，且前、後案均屬
      施用毒品案件，可認其對刑罰反應力薄弱，認本案依累犯
      規定對被告加重其刑，並無其所受刑罰超過所應負擔罪責
      而致其人身自由因此遭受過苛之侵害情事，故認應依刑法
      第47條第1項之規定加重其刑。又基於精簡裁判之要求，
      判決主文無庸為累犯之諭知，附此敘明。
    ㈢爰審酌被告於110年間經觀察、勒戒後，猶未能深切體認毒
      品危害己身之鉅，及早謀求脫離毒害之道，反而再犯本件
      同時施用第一級、第二級毒品犯行，無視毒品對於自身健
      康之戕害及國家對於杜絕毒品犯罪之禁令，自有使其接受
      相當刑罰以敦化其行之必要。另審度施用毒品為自戕行為
      ，犯罪心態與一般刑事犯罪之本質並不相同，然慮及施用
      毒品後常伴隨其餘反社會性之行為出現，對社會造成危害
      ，及其智識程度為高職肄業、職業為臨時工、月收入為新
      臺幣2萬多元、未婚、無子女、不需要扶養別人及其犯罪
      之動機、方法、手段、暨犯後坦承犯行及生活狀況等一切
      情狀，量處如主文所示之刑，以示懲儆。
三、依刑事訴訟法第273條之1第1項、第299條第1項前段、第310
    條之2、第454條，判決如主文。
本案經檢察官高如應提起公訴，檢察官黃智炫到庭執行職務。
中　　華　　民　　國　　111 　年　　12　　月　　16　　日
                  刑事第六庭  法  官  林明誼
以上正本證明與原本無異。
如不服本判決應於收受判決後20日內向本院提出上訴書狀，並應
敘述具體理由。其未敘述上訴理由者，應於上訴期間屆滿後20日
內向本院補提理由書(均須按他造當事人之人數附繕本)「切勿逕
送上級法院」。
中　　華　　民　　國　　111 　年　　12 　 月　　16  　日
                              書記官  許原嘉
附錄論罪科刑條文：
毒品危害防制條例第10條
施用第一級毒品者，處6月以上5年以下有期徒刑。
施用第二級毒品者，處3年以下有期徒刑。

（附件：起訴書）